【裁判字號】    98,易,581
【裁判日期】    980527
【裁判案由】    竊盜
【裁判全文】
臺灣彰化地方法院刑事判決               98年度易字第581號
公  訴  人  臺灣彰化地方法院檢察署檢察官
被      告  戊○○
                      弄22號.
                    （現另案羈押於臺灣彰化看守所）
上列被告因竊盜案件，經檢察官提起公訴（98年度偵字第3007號
、第3008號、第3081號、第3187號、第3509號），本院依簡式審
判程序判決如下：
    主  文
戊○○犯竊盜罪，累犯，處有期徒刑伍月；扣案之鑰匙壹支沒收
之。又犯竊盜罪，累犯，處有期徒刑伍月；扣案之鑰匙壹支沒收
之。又犯毀壞門扇、攜帶兇器竊盜罪，累犯，處有期徒刑捌月。
又犯竊盜罪，累犯，處有期徒刑伍月；扣案之鑰匙壹支沒收之。
又犯竊盜罪，累犯，處有期徒刑伍月；扣案之鑰匙壹支沒收之。
又犯竊盜罪，累犯，處有期徒刑伍月；扣案之鑰匙壹支沒收之。
應執行有期徒刑貳年參月；扣案之鑰匙壹支沒收之。
    事  實
一、戊○○前於民國94年間曾因施用毒品案件，經本院判處有期
    徒刑10月確定，而其入監執行後，甫於95年5月8日執行完畢
    。詎仍不知悛悔，復分別基於意圖為自己不法所有之犯意，
    而先後為下述犯行：
（一）於98年2月20日13時許，在彰化縣員林鎮鎮○里○○路○段
      62巷1弄6號前，見鍾興岳所有之車牌號碼MMZ-117號重型
      機車無人看守，而有機可乘，即以自備之鑰匙1支，啟動
      電門發動騎乘，而竊取該重型機車得手。
（二）於98年2月27日19時許，在彰化縣員林鎮鎮○里○○路○段
      136巷16號前，見丁○○所有之車牌號碼YBW-261號重型機
      車無人看守，而有機可乘，即以自備之鑰匙1支，啟動電
      門發動騎乘，而竊取該重型機車得手。
（三）於98年3月7日8時許，至乙○○所有位於彰化縣員林鎮○○里○○路○段2巷81弄60-1號之蜜餞工廠，破壞大門後
      侵入其內（無故侵入他人建築物部分未據告訴），並持客
      觀上足供兇器使用之三角扳手1支（未扣案），竊取鋁門
      、磅秤、瓦斯爐、不銹鋼洗水槽、大鍋各1個及電動馬達5
      個等物，得手後變賣花用殆盡。
（四）於98年3月13日11時許，在彰化縣員林鎮鎮○里○○路○
      段2巷6號中洲技術學院外之停車場，見丙○○所有之車牌
      號碼ILQ-569號重型機車無人看守，而有機可乘，即以自
      備之鑰匙1支，啟動電門發動騎乘，而竊取該重型機車得
      手。
（五）於98年3月16日15時許，在彰化縣員林鎮鎮○里○○路○
      段2巷、麒麟巷口，見鍾文育所有之車牌號碼KSS-989號重
      型機車無人看守，而有機可乘，即以自備之鑰匙1支，啟
      動電門發動騎乘，而竊取該重型機車得手（置物箱內有置
      放現金新臺幣（下同）500元）。
（六）於98年3月21日16時許，在彰化縣員林鎮○○里○○路2巷
      100號前之停車場，見甲○○所有之車牌號碼LBF-779號重
      型機車無人看守，而有機可乘，即以自備之鑰匙1支，啟
      動電門發動騎乘，而竊取該重型機車得手。
    嗣經上開被害人發覺財物遭竊後，報警處理，始循線查獲上
    情，並扣得戊○○所有供犯上開機車竊盜案所用之鑰匙1支
    。
二、案經鍾興岳、丁○○、乙○○、丙○○、鍾文育、甲○○訴
    由彰化縣警察局員林分局報告臺灣彰化地方法院檢察署檢察
    官偵查起訴。
    理  由
一、訊據被告戊○○對於上揭犯罪事實均坦承不諱，核與證人鍾
    興岳、丁○○、乙○○、丙○○、鍾文育、甲○○、丁美月
    、陳翠華、楊漢德、周建琳等人分別於警詢、偵查中證述之
    情節相符，復有彰化縣警察局車輛協尋電腦輸入單及贓物認
    領保管單各5紙、現場指認照片9張附卷可按，及鑰匙1支扣
    案足資佐證，足認被告之自白與事實相符。綜上，本件事證
    已臻明確，被告上揭竊盜犯行均堪以認定。
二、核被告戊○○所為如事實欄一第（三）部分所示之犯行，係
    犯刑法第321條第1項第2、3款之加重竊盜罪；其餘犯行，則
    均係犯刑法第320條第1項之普通竊盜罪。其所犯上開6罪間
    ，犯意各別，行為互殊，應分論併罰之。又查被告前於94年
    間曾因施用毒品案件，經本院判處有期徒刑10月確定，而其
    入監執行後，甫於95年5月8日執行完畢乙節，有臺灣高等法
    院被告前案紀錄表1份在卷可稽，則其於受有期徒刑執行完
    畢後，5年以內故意再犯本案有期徒刑以上之罪，皆構成累
    犯，均應依法加重其刑。爰審酌被告正值青年，不思正當方
    式謀生，僅因缺錢花用，即竊取他人財物，破壞社會秩序匪
    淺，惟念及其犯後坦承犯行，態度良好，及其犯罪之手段、
    方法等一切情狀後，就其所犯各量處如附表所示之刑。扣案
    之鑰匙1支，係被告所有供犯事實欄一第（一）、（二）、
    （四）、（五）、（六）所示機車竊盜案所用之物，業據被
    告供承在卷，應依法宣告沒收之；至被告所持以犯事實欄一
    第（三）部分所示之犯行之三角扳手1支，並未扣案，且被
    告供稱已丟棄之，為免日後執行困難，爰不另為沒收之諭知
    ，附此敘明。
據上論斷，應依刑事訴訟法第273條之1第1項、第299條第1項前
段，刑法第320條第1項、第321條第1項第2、3款、第47條第1項
、第51條第5款、第38條第1項第2款，刑法施行法第1條之1，判
決如主文。
本案經檢察官余建國到庭執行職務。
中    華    民    國    98    年    5    月    27    日
                  臺灣彰化地方法院刑事第三庭
                                      法  官  紀佳良
以上正本證明與原本無異。
如不服本判決，應於收受判決後10日內向本院提出上訴書狀，並
應敘述具體理由；其未敘述上訴理由者，應於上訴期間屆滿後20
日內向本院補提理由書（均須按他造當事人之人數附繕本「切勿
逕送上級法院」）。
告訴人或被害人對於判決如有不服具備理由請求檢察官上訴者，
其上訴期間之計算係以檢察官收受判決正本之日期為準。
中    華    民    國    98    年    5    月    27    日
                                     書記官  詹國立
附錄本案論罪科刑法條：
刑法第320條：
意圖為自己或第三人不法之所有，而竊取他人之動產者，為竊盜
罪，處5年以下有期徒刑、拘役或5百元以下罰金。
意圖為自己或第三人不法之利益，而竊佔他人之不動產者，依前
項之規定處斷。
前二項之未遂犯罰之。
刑法第321條：
犯竊盜罪而有左列情形之一者，處六月以上、五年以下有期徒刑
：
一、於夜間侵入住宅或有人居住之建築物、船艦或隱匿其內而犯
    之者。
二、毀越門扇、牆垣或其他安全設備而犯之者。
三、攜帶兇器而犯之者。
四、結夥三人以上而犯之者。
五、乘火災、水災或其他災害之際而犯之者。
六、在車站或埠頭而犯之者。
前項之未遂犯罰之。


司法院資訊處製作；財團法人民間司法改革基金會備份。
